臺灣臺北地方法院民事判決　　　　　　95年度重訴字第1490號
原　　　告　彰化商業銀行股份有限公司
法定代理人　丙○○
訴訟代理人　丁○○
被　　　告　浩恩生物科技股份有限公司
法定代理人　林耕州會計師
訴訟代理人　劉興源律師
　　　　　　陳尚宏律師
被　　　告　乙○○
　　　　　　戊○○
上一　被告
訴訟代理人　施習盛律師
被　　　告　己○○
　　　　　　甲○○
上列當事人間請求清償借款事件，本院於民國96年 2月15日言詞
辯論終結，判決如下：
    主      文
被告浩恩生物科技股份有限公司、乙○○、己○○及甲○○應連
帶給付原告新臺幣肆佰參拾伍萬貳仟零玖拾伍元，及如附表編號
一所示之利息及違約金。
被告戊○○、浩恩生物科技股份有限公司、乙○○、己○○及甲○○應連帶給付原告新臺幣壹億陸仟萬元，及如附表編號二、三
所示之利息及違約金。
訴訟費用由被告連帶負擔。
    事實及理由
一、按當事人得以合意定第一審管轄法院，但以關於由一定法律
    關係而生之訴訟為限，前項合意，應以文書證之，民事訴訟
    法第24條定有明文。本件兩造已於授信約定書第22條及保證
    書第 5條約定，同意以本院為第一審管轄法院，則本院就本
    件訴訟自有管轄權。
二、本件被告浩恩生物科技股份有限公司、乙○○、己○○及甲○○經合法通知，未於言詞辯論期日到場，核無民事訴訟法
    第386 條所列各款情形，爰依原告聲請，由其一造辯論而為
    判決。
三、原告起訴主張：
  (一)被告浩恩生物科技股份有限公司（以下簡稱浩恩公司）於民
    國 93年5月11日邀同被告戊○○、乙○○、己○○及甲○○
    為連帶保證人，與原告簽訂保證書及授信約定書，約定就現
    在（包括過去所負，現在尚未清償）及將來對原告所負一切
    債務以本金新臺幣（下同）2億5千萬元為限額暨利息、遲延
    利息、違約金、損害賠償及其他從屬於主債務人之負擔，願
    與主債務人負連帶清償責任。被告浩恩公司另於93年10月15
    日邀同被告乙○○、己○○及甲○○為連帶保證人，與原告
    簽訂保證書及授信約定書，約定就現在（包括過去所負，現
    在尚未清償）及將來對原告所負一切債務以本金3億5千萬元
    為限額暨其利息、遲延利息、違約金、損害賠償及其他從屬
    於主債務人之負擔，願與主債務人負連帶清償責任。
  (二)嗣被告浩恩公司於 93年5月13日由被告戊○○、己○○及甲○○擔任連帶保證人，向被告借款 1億1千萬元及5千萬元，
    約定自 95年5月13日起，依據附表編號二、三所示之利率，
    按期於每月13日平均攤還本息；另於 95年5月29日由被告乙○○、己○○及甲○○擔任連帶保證人，向原告借款 5百萬
    元，約定自借款日起依據附表編號一所示之利率，每月支付
    利息，並於95年11月29日清償本金。詎被告浩恩公司自95年
    6月13日起，竟未依約支付二開1億1千萬元及5千萬元借款之
    本金及利息，授信約定書第6條第1項約定，被告等已喪失期
    限利益，借款視為全部到期，尚有本金1億6千萬元及4,352,
    095 元迄未清償，原告爰依消費借貸及連帶保證之法律關係
    ，提起本訴等情。並於本院聲明：如主文第1項所示。
四、得心證之理由：
    (一)原告主張：「被告浩恩公司於 93年5月11日邀同被告戊○○、乙○○、己○○及甲○○為連帶保證人，與原告簽訂
      保證書及授信約定書，約定就現在（包括過去所負，現在
      尚未清償）及將來對原告所負一切債務以本金2億5千萬元
      為限額暨利息、遲延利息、違約金、損害賠償及其他從屬
      於主債務人之負擔，願與主債務人負連帶清償責任。被告
      浩恩公司另於93年10月15日邀同被告乙○○、己○○及甲○○為連帶保證人，與原告簽訂保證書及授信約定書，約
      定就現在（包括過去所負，現在尚未清償）及將來對原告
      所負一切債務以本金3億5千萬元為限額暨其利息、遲延利
      息、違約金、損害賠償及其他從屬於主債務人之負擔，願
      與主債務人負連帶清償責任。」、「被告浩恩公司於93年
      5月13 日由被告戊○○、己○○及甲○○擔任連帶保證人
      ，向被告借款 1億1千萬元及5千萬元，約定自 95年5月13
      日起，依據附表編號二、三所示之利率，按期於每月13日
      平均攤還本息；另於 95年5月29日由被告乙○○、己○○
      及甲○○擔任連帶保證人，向原告借款 5百萬元，約定自
      借款日起依據附表編號一所示之利率，每月支付利息，並
      於95年11月29日清償本金。」、「被告浩恩公司自 95年6
      月13日起，未依約支付二開 1億1千萬元及5千萬元借款之
      本金及利息，依據授信約定書第6條第1項約定，被告等已
      喪失期限利益，借款視為全部到期，尚有本金1億6千萬元
      及4,352,095 元迄未清償」等情，為被告浩恩公司自認為
      真實，且業據提出保證書二件、授信約定書五件、本票一
      件、借據二件、貸放資料查詢列印資料三件等影本附卷可
      稽，堪信屬實。被告戊○○空言否認原告所主張被告浩恩
      公司積欠之借款金額，核屬卸責之詞，洵無足採；被告等
      確積欠原告如主文所示金額之事實，自堪認定。
    (二)至於被告戊○○另主張：「被告戊○○自 93年6月間起，
      即不再擔任被告浩恩公司之負責人，原告於93年10月間另
      與被告被告乙○○（新任負責人）、己○○及甲○○就被
      告浩恩公司之借貸簽訂保證書及授信約定書，乃同意被告
      戊○○所簽保證書及授信約定書因此而作廢，不再負保證
      責任」云云，不僅與被告浩恩公司另由被告乙○○、己○○及甲○○簽署保證書及授信約定書時，並未將被告戊○○之前所簽署保證書及授信約定書取回、作廢之事實不符
      。且本件原告請求被告戊○○負擔連帶保證人責任之1億1
      千萬元及5千萬元借款，皆係於93年5月11日被告戊○○擔
      任被告浩恩公司負責人時所借貸，並均由被告戊○○另於
      借據之連帶保證人欄簽名等情，亦有借據影本二件在卷足
      據；是被告戊○○就此二筆借款自應負擔連帶保證人之責
      任無訛，所辯原告同意其不再負連帶保證責任云云，自無
      足採。
    (三)從而原告依消費借貸及連帶保證之法律關係，請求被告浩
      恩公司、乙○○、己○○及甲○○連帶給付原告4,352,09
      5 元及如附表編號一所示之利息及違約金，另請求被告戊○○、浩恩公司、乙○○、己○○及甲○○應連帶給付原
      告新臺幣1億6千萬元，及如附表編號二、三所示之利息及
      違約金，自均有理由，應予准許。
五、據上論結，本件原告之訴為有理由，依民事訴訟法第 385條
    第1項前段、第85條第2項，判決如主文。
中　  華  　民  　國　　96 　 年 　  2    月    27    日
                  民事民二庭    法　官　楊代華
以上正本係照原本作成
如對本判決上訴，須於判決送達後20日內向本院提出上訴狀
中　  華  　民  　國　　96 　 年 　  2    月    27    日
                                書記官  許婉如
